【裁判字號】    89,易,1771
【裁判日期】    891114
【裁判案由】    贓物
【裁判全文】
臺灣臺北地方法院刑事判決                        八十九年度易字第一七七一號
    公  訴  人  臺灣臺北地方法院檢察署檢察官
    被      告  甲○○
右列被告因贓物案件，經檢察官提起公訴（八十九年度偵字第一一四六五號），本院
判決如左：
    主  文
甲○○連續故買贓物，處有期徒刑伍月。
扣案之遠傳電信行動電話服務申請書十份，均沒收。
    事  實
一、甲○○明知真實姓名年籍不詳綽號「阿龍」之成年男子所持有之遠傳電信股份有
    限公司（遠傳電信）行動電話ＳＩＭ卡多張（該遠傳電信ＳＩＭ卡多張係「阿龍
    」冒用乙○○、丙○○、范揚泉、羅秀榮、陳建良、詹嘉龍等多人名義申請所詐
    得）係來路不明之贓物，竟基於概括之犯意，自民國八十九年四月間起至同年六
    月初止，以每張新台幣（下同）五百元之價格，連續多次在桃園縣中壢市等地，
    向綽號「阿龍」之成年男子故買之，共買進約十九張（含行動電話服務申請書，
    確實數量無法認定），並於跳蚤市場雜誌上刊登廣告招攬生意，以每張一千五百
    元至三千元不等之價格出售。嗣其於八十九年六月六日晚上九時許在台北車站兜
    售上開遠傳電信ＳＩＭ卡時，為警當場查獲，並扣得遠傳電信ＳＩＭ卡十張、遠
    傳電信行動電話服務申請書十份。
二、案經台北縣警察局海山分局報請台灣台北地方法院檢察署檢察官偵查起訴。
    理  由
一、訊據被告甲○○否認有何贓物犯行，辯稱：其未向「阿龍」購買上開遠傳電信Ｓ
    ＩＭ卡，只是幫「阿龍」賣云云。經查：右揭事實業據被告於警訊、檢察官偵查
    中坦承不諱，復經證人乙○○、丙○○、林孝忠證述在卷，並有跳蚤市場雜誌、
    扣案之遠傳電信ＳＩＭ卡十張、遠傳電信行動電話服務申請書十份附卷可稽，被
    告事後翻異前詞，尚無可採。又由扣案之部分遠傳電信行動電話服務申請書上所
    載申請日期為八十九年六月五日，足徵被告迄至八十九年六月初仍向「阿龍」購
    買遠傳電信ＳＩＭ卡，否則不可能購買到「阿龍」於八十九年六月五日冒名申請
    之遠傳電信ＳＩＭ卡。則被告明知綽號「阿龍」之成年男子持有之上開遠傳電信
    ＳＩＭ卡係冒用乙○○、丙○○等人名義申請所詐得之財物，猶以每張五百元之
    價格向「阿龍」購買，主觀上自有故買贓物之故意。是本件事證已臻明確，被告
    犯行洵堪認定，應依法論科。
二、核被告所為，係犯刑法第三百四十九條第二項之故買贓物罪。被告多次故買贓物
    之犯行，時間密接，犯罪構成要件相同，顯係基於概括犯意所為，應依連續犯之
    規定論以一罪，並加重其刑。公訴意旨雖未敘及被告自八十九年五月間起至同年
    六月初止之故買贓物犯行，然該部分事實與公訴人起訴之犯罪事實既具連續犯裁
    判上一罪關係，應為起訴效力所及，本院自得一併審究。爰審酌被告之犯罪動機
    、目的、手段、被告之品行、智識程度、犯罪所生之危害及犯罪後之態度等一切
    情狀，量處如主文所示之刑。
三、扣案之遠傳電信行動電話服務申請書十份，為被告所有因犯罪所得之物，依法宣
    告沒收之。而遠傳電信ＳＩＭ卡十張因尚有發還被害人之問題，故不宣告沒收，
    併予敘明。
據上論斷，應依刑事訴訟法第二百九十九條第一項前段，刑法第五十六條、第三百四
十九條第二項、第三十八條第一項第三款，罰金罰鍰提高標準條例第一條前段，判決
如主文。
本案經檢察官周治正到庭執行職務
中    華    民    國      八十九    年      十一    月      十四       日
                                      臺灣臺北地方法院刑事第五庭
                                            法  官  陳容正
右正本證明與原本無異。
如不服本判決，應於判決送達後十日內向本院提出上訴狀 (應附繕本) ，上訴於臺灣
高等法院。
                                            書記官  林妙穗
中    華    民     國      八十九    年      十一    月        十八    日
附錄本案論罪科刑法條全文
刑法第三百四十九條第二項
搬運、寄藏、故買贓物或為牙保者，處五年以下有期徒刑、拘役或科或併科一千元以
下罰金。


司法院資訊處製作；財團法人民間司法改革基金會備份。
